# 请教陈版，是不是投资性房地产租金收入只能计入其他业务收入科目？

提问人：SS1111 时间：2023-07-31 14:20:28
请教陈版，是不是投资性房地产租金收入只能计入其他业务收入科目？可以计入主营业务收入吗？

回答人：chenyiwei
不同企业的主营业务和其他业务的范围当然有差异。对于以出租物业为主业的企业而言，投资性房地产的租金收入属于主营业务收入。